ACORDAO-COMPLETO-2419705

ACÓRDÃO DE RELAÇÃO

ACÓRDÃO DE RELAÇÃO 8443/2020 ATA 27/2020 - PRIMEIRA CÂMARA

Acórdão 8443/2020-TCU-Primeira Câmara
Os Ministros do Tribunal de Contas da União, reunidos em sessão da Primeira Câmara, ACORDAM, por unanimidade, com fundamento no art. 1º, inciso II, da Lei 8.443/92, c/c o inciso V do art. 169 do Regimento Interno, em fazer a (s) seguinte (s) determinação (ões) e ordenar o arquivamento do (s) processo (s) a seguir relacionado (s) , por ter atingido sua finalidade, de acordo com os pareceres emitidos nos autos:
1. Processo TC-Processo 014.257/2010-6 (APOSENTADORIA) 
	1.1. Interessado: Reginaldo Soares do Rego (XXX.161.643-XX) 
	1.2. Órgão/Entidade: Fundação Universidade Federal do Piauí
	1.3. Relator: Ministro Benjamin Zymler
	1.4. Representante do Ministério Público: Procurador Rodrigo Medeiros de Lima
	1.5. Unidade Técnica: Secretaria de Fiscalização de Pessoal (SEFIP) .
	1.6. Representação legal: não há.
	1.7. Determinações/Recomendações/Orientações: 
	1.7.1. considerar revel, nos termos do art. 12, § 3º, da Lei 8.443/1992, a Sra. Ana Cristina Pacheco de Araújo Barros e o Sr. Antônio Pádua Carvalho, ex-Diretores de Recursos Humanos da Fundação Universidade Federal do Piauí, pelo descumprimento do Acórdão 5828/2011-TCU-Segunda Câmara, contudo, sem lhes aplicar multa, tendo em vista as providências adotadas para atendimento às determinações do referido acórdão; 
	1.7.2. determinar à Fundação Universidade Federal do Piauí, nos termos do artigo 250, inciso II, do Regimento Interno do TCU, que: 
	1.7.2.1. a partir do trânsito em julgado do MS 31.412/DF, promova a absorção da vantagem referente à URP, paga sob a forma de rubrica judicial, pelas leis que vieram/vierem a alterar a estrutura remuneratória Reginaldo Soares do Rego;
	1.7.2.2. emitir novo ato de aposentadoria no sistema e-Pessoal quando da regularização dos proventos do servidor Reginaldo Soares do Rego;
	1.7.2.3. apure, no prazo de trinta dias, sob pena de responsabilidade solidária da autoridade administrativa omissa e mediante prévia instauração de processo administrativo, o montante indevidamente recebido pelo servidor Reginaldo Soares do Rego desde a ciência do Acórdão 5828/2011-TCU-Segunda Câmara até a devida correção da proporcionalidade dos proventos (30/35 avos) e adote as providências cabíveis para promover sua restituição ao Erário, nos termos do art. 46 da Lei 8.112/1990, e comprove ao Tribunal de Contas da União as medidas adotadas;
	1.7.2.4. proceda, com efeitos iniciados em 15/5/2014, data do trânsito em julgado da sentença proferida no MS 31.412/DF, à absorção gradual da vantagem referente à URP de fevereiro de 1989 paga ao sr. Reginaldo Soares do Rego mediante sua compensação - sem redução nominal do montante dos proventos - com os acréscimos decorrentes de novas estruturas remuneratórias definidas por lei com eficácia posterior à referida decisão, a exemplo da Lei 13.325/2016.

Primeira Câmara

Fundação Universidade Federal do Piauí

BENJAMIN ZYMLER

não há.

Procurador Rodrigo Medeiros de Lima

APOSENTADORIA (APOS)

Secretaria de Fiscalização de Pessoal (SEFIP).